臺灣高雄地方法院刑事判決　　　　　　　94年度訴字第1282號
公　訴　人　臺灣高雄地方法院檢察署檢察官
被　　　告　乙○○　男　41歲.
上列被告因毒品危害防制條例案件，經檢察官提起公訴（94年度
毒偵字第1402號），本院準備程序進行中，因被告就被訴事實為
有罪之陳述，經告知簡式審判程序意旨，並聽取公訴人及被告之
意見後，本院合議庭裁定由受命法官獨任依簡式審判程序審理，
判決如下：
    主  文
乙○○連續施用第一級毒品，累犯，處有期徒刑拾月。又連續施
用第二級毒品，累犯，處有期徒刑捌月。應執行有期徒刑壹年伍
月。
    事  實
一、乙○○前於民國84年間，因違反麻醉藥品管理條例等案件，
    經本院以85年度訴字第868號分別判處有期徒刑8月、2年8月
    ，就判處2年8月部分經上訴於臺灣高等法院高雄分院以85年
    度上訴字第1378號駁回上訴，嗣最高法院以85年度台上字第
    6036號撤銷發回，由臺灣高等法院高雄分院以85年上更一字
    第34號判處2年八月確定，嗣乙○○所犯前揭2罪，經臺灣高
    等法院高雄分院以86年度聲字第297號裁定應執行有期徒刑3
    年確定，於88年5月27日假釋出監，於假釋期間內再於88年
    間犯施用毒品案件，經撤銷假釋執行殘刑，於91年4月26日
    縮短刑期執行完畢。另於89年間，因施用毒品案件，經本院
    以89年度毒聲字第1113號裁定令入勒戒處所觀察、勒戒，認
    有繼續施用毒品傾向，再經本院以89年度毒聲字第3192號裁
    定令入戒治處所施以強制戒治，嗣經本院以89年度毒聲字第
    7828號停止戒治付保護管束而釋放，於90年4月20日保護管
    束期滿執行完畢，並經臺灣高雄地方法院檢察署檢察官於90
    年5月31日以90年度戒偵字第536號不起訴處分確定在案。復
    於92年間，因施用毒品案件，經本院以92年度毒聲字第1887
    號裁定令入戒治處所施以強制戒治，嗣因毒品危害防制條例
    修正，於93年1月9日停止強制戒治並釋放，經臺灣高雄地方
    法院檢察署檢察官於93年1月19日報結該案。詎仍不知戒絕
    毒癮，明知海洛因及甲基安非他命係毒品危害防制條例第2
    條第2項第1款、第2款所明定之第一、二級毒品，不得持有
    及施用，仍於前述強制戒治執行完畢釋放後5年內，復基於
    施用第一級毒品海洛因及第二級毒品甲基安非他命之概括犯
    意，自93年12月某日7時許起至94年1月14日7時許止，分別
    以每2個星期左右施用1次海洛因、每1個星期施用一次甲基
    安非他命之頻率，在高雄縣鳳山市○○街91號住處，以將海
    洛因摻入香菸內吸取其煙霧之方式，以及將甲基安非他命置
    於玻璃球燒烤之方式連續施用第一級毒品海洛因及第二級毒
    品甲基安非他命多次。嗣於94年1月14日13時15分許，因臺
    灣高雄地方法院檢察署執行科檢察官派警至乙○○上開住處
    拘提以執行另犯毒品案件經本院判處8月之有期徒刑時，經
    其同意採尿送驗後，呈嗎啡及甲基安非他命陽性反應，始知
    上情。
二、案經高雄市政府警察局新興分局報請臺灣高雄地方法院檢察
    署檢察官偵查起訴。
    理  由
一、按本件被告乙○○所犯係死刑、無期徒刑、最輕本刑為3年
    以上有期徒刑以外之罪，其於準備程序就前揭被訴事實為有
    罪之陳述，經受命法官告知簡式審判程序之旨，並聽取其與
    公訴人之意見後，本院認無不得或不宜改依簡式審判程序進
    行之處，爰依刑事訴訟法第273條之1第1項、第284條之1，
    裁定本件由受命法官獨任進行簡式審判程序，合先敘明。
二、訊據被告乙○○對於右揭犯罪事實坦承不諱。且查：
  (一)被告為警查獲時所採集之尿液，經送驗結果，確呈嗎啡及甲
    基安非他命陽性反應，此有高雄市立凱旋醫院94年2月1日轉
    碼編號00000000號濫用藥物尿液檢驗報告、煙毒尿液送驗登
    記代碼對照簿各1紙附卷可稽。被告前揭自白與事實相符，
    應堪採為被告有罪之證據，則被告連續施用第一級毒品海洛
    因及第二級毒品甲基安非他命多次之犯行，堪以認定。
  (二)被告前於89年間，因施用毒品案件，經本院以89年度毒聲字
    第1113號裁定令入勒戒處所觀察、勒戒，認有繼續施用毒品
    傾向，再經本院以89年度毒聲字第3192號裁定令入戒治處所
    施以強制戒治，嗣經本院以89年度毒聲字第7828號停止戒治
    付保護管束而釋放，於90年4月20日保護管束期滿執行完畢
    ，並經臺灣高雄地方法院檢察署檢察官於90年5月31日以90
    年度戒偵字第536號不起訴處分確定在案。復於92年間，因
    施用毒品案件，經本院以92年度毒聲字第1887號裁定令入戒
    治處所施以強制戒治，嗣因毒品危害防制條例修正，於93年
    1 月9日停止強制戒治並釋放，經臺灣高雄地方法院檢察署
    檢察官於93年1月19日報結該案，此有臺灣高等法院被告全
    國前案紀錄表、上開不起訴處分書各1紙在卷足參，其於前
    案強制戒治執行完畢後，5年內再犯本件施用毒品罪之事實
    ，事證明確，應予依法論科。
三、按海洛因及甲基安非他命係毒品危害防制條例第2條第2項第
    1款、第2款所明定之第一級、第二級毒品，不得持有及施用
    ，核被告乙○○所為施用第一級毒品海洛因及第二級毒品甲
    基安非他命之行為，係犯毒品危害防制條例第10條第1項、
    第2項之施用第一級毒品及施用第二級毒品罪。其施用第一
    級毒品海洛因及第二級毒品甲基安非他命前後，持有海洛因
    及甲基安非他命之低度行為，應分別為施用之高度行為所吸
    收，均不另論罪。其先後多次施用第一級毒品海洛因及第二
    級毒品甲基安非他命之犯行，均時間緊接，方法相同，觸犯
    構成要件相同之罪名，顯係基於概括犯意為之，為連續犯，
    應依刑法第56條之規定論以一罪，並加重其刑。被告所犯施
    用第一級毒品罪及第二級毒品罪之犯行，犯意各別，罪名有
    異，構成要件不同，應予分論併罰。被告前於84年間，因違
    反麻醉藥品管理條例等案件，經本院以85年度訴字第868號
    分別判處有期徒刑8月、2年8月，就判處2年8月部分經上訴
    於臺灣高等法院高雄分院以85年度上訴字第1378號駁回上訴
    ，嗣最高法院以85年度台上字第6036號撤銷發回，由臺灣高
    等法院高雄分院以85年上更一字第34號判處2年八月確定，
    嗣乙○○所犯前揭2罪，經臺灣高等法院高雄分院以86年度
    聲字第297號裁定應執行有期徒刑3年確定，於88年5月27日
    假釋出監，於假釋期間內再於88年間犯施用毒品案件，經撤
    銷假釋執行殘刑，於91年4月26日縮短刑期執行完畢，此有
    台灣高等法院被告全國前案紀錄表1份附卷可憑，其前受有
    期徒刑之執行完畢後，5年內再犯本件有期徒刑以上之罪，
    為累犯，應依刑法第47條之規定，加重其刑，並依法遞加之
    。爰審酌被告經強制戒治後，仍未能戒絕其毒癮，足證前開
    保安處遇措施已難收矯治其惡性，惟念其於犯罪後坦承犯行
    及所犯為自戕行為等一切情狀，分別量處如主文所示之刑，
    並定其應執行刑，以資懲儆。
據上論斷，應依刑事訴訟法第273條之1第1項、第284條之1、第
299條第1項前段，毒品危害防制條例第10條第1項、第2項、第23
條第2項，刑法第11條、第56條、第47條、第51條第5款，判決如
主文。
本案經檢察官甲○○到庭執行職務。
中　　華　　民　　國　　94　　年　　4 　　月　　29　　日
                  鳳山刑事第1庭      法　官  林芳華
以上正本證明與原本無異。
如不服本判決，應於判決送達後10日內，向本院提出上訴狀。
                                     書記官  賴佳慧
中　　華　　民　　國　　94　　年　　5 　　月　　2 　　日
附錄本案論罪科刑法條全文
毒品危害防制條例第10條
施用第一級毒品者，處6月以上5年以下有期徒刑。
施用第二級毒品者，處3年以下有期徒刑。
